最高法院刑事裁定　　　　　　　　　一○○年度台抗字第一號
抗　告　人　陳明峰
上列抗告人因妨害性自主聲請准予強制治療案件，不服台灣高等
法院中華民國九十九年十一月十一日之裁定（九十九年度聲療字
第三號），提起抗告，本院裁定如下：
    主  文
原裁定撤銷，應由台灣高等法院更為裁定。
    理  由
按犯刑法第二百二十一條至第二百二十七條、第二百二十八條、
第二百二十九條、第二百三十條、第二百三十四條、第三百三十
二條第二項第二款、第三百三十四條第二款、第三百四十八條第
二項第一款及其特別法之罪，而有下列情形之一者，得令入相當
處所，施以強制治療：徒刑執行期滿前，於接受輔導或治療後
，經鑑定、評估，認有再犯之危險者。依其他法律規定，於接
受身心治療或輔導教育後，經鑑定、評估，認有再犯之危險者。
前項處分期間至其再犯危險顯著降低為止，執行期間應每年鑑定
、評估有無停止治療之必要。刑法第九十一條之一定有明文。本
件原審以抗告人陳明峰於民國九十六年三月二十六日因犯刑法第
二百二十四條之一、第二百二十二條第一項第二款之對未滿十四
歲女子加重強制猥褻罪，經判處有期徒刑四年確定，於台灣台北
監獄執行中，經依刑法第九十一條第一項第一款規定施以身心治
療及輔導教育後，經台灣台北監獄於九十七年九月三日召開之輔
導評估會議決議，認有高度再犯風險，應令入相當處所施以強制
治療等情。因認檢察官聲請准予強制治療之保安處分並無不合，
而裁定應於刑之執行完畢後令入相當處所施以強制治療。然查，
檢察官係於九十七年六月二十三日核發執行指揮書執行，其刑期
自九十七年六月十二日起算，有台灣高等法院檢察署檢察官九十
七年執丙字第四二五號執行指揮書在卷可稽（見原審卷第十頁）
。原裁定以台灣台北監獄九十七年九月三日召開之輔導評估會議
之決議，認其有高度再犯之風險，而採為准許強制治療之依據。
但該輔導評估會議距檢察官指揮執行日不及三個月，究係治療前
之評估抑或治療後之評估？殊非無疑。苟係治療前之評估，則抗
告人在監執行中究竟接受如何之輔導、治療，之後又如何鑑定、
評估，認其有再犯之危險？原裁定均未釐清論明，遽准許強制治
療，尚嫌速斷及理由不備。抗告意旨執以指摘原裁定不當，非無
理由，應由本院將原裁定撤銷，由原審法院調查釐清後更為適法
之裁定。
據上論結，應依刑事訴訟法第四百十三條前段，裁定如主文。
中    華    民    國  一○○  年    一    月    五    日
                      最高法院刑事第七庭
                          審判長法官  洪  文  章  
                                法官  王  居  財  
                                法官  郭  毓  洲  
                                法官  黃  梅  月  
                                法官  沈  揚  仁  
本件正本證明與原本無異
                                      書  記  官  
中    華    民    國  一○○  年    一    月    六    日
                                                      K